【裁判字號】    96,易,1186
【裁判日期】    970328
【裁判案由】    竊盜
【裁判全文】
臺灣臺南地方法院刑事判決              96年度易字第1186號
公  訴  人  臺灣臺南地方法院檢察署檢察官
被      告  乙○○
                      3
上列被告因竊盜案件，經檢察官提起公訴（96年度偵字第11610號）
，本院判決如下：
    主  文
乙○○犯攜帶兇器竊盜罪，累犯，處有期徒刑柒月。
扣案美工刀壹支沒收。
    事  實
一、乙○○前因竊盜罪，經本院以95年易字第477號判處有期徒
    刑六月確定，甫於民國96年1月18日縮刑期滿執行完畢。竟
    仍不知悔改，復意圖為自己不法之所有，於96年7月29日下
    午4時30分許，在臺南市○區○○路1段306之24號大成國中
    宿舍，持客觀上可供作兇器之美工刀1支，將該處天花板上
    之拉下，然後將電線外皮加以剝除而竊取之，得手7小捆電
    線（價值約新台幣1千元）後，將該等電線置入麻袋內，經
    警當場查獲。
二、案經臺南市警察局第六分局報請臺灣臺南地方法院檢察署檢
    察官偵查起訴。
    理  由
一、訊據被告乙○○矢口否認有何竊盜犯行，辯稱：當天我看到
    該處已經拆除，才去那邊撿拾破銅爛鐵的，電線已經被剪斷
    了，我只是拉下來削皮，且價值應該也不足1千元。另贓物
    認領保管單所載7捆電線，不是全在大成國中該處撿到的，
    是我在台南市各處分別撿來放在布袋內的云云。按竊盜罪之
    成立必須所竊取者乃他人管領中之財物方可，所以本件首要
    確定者即查獲之電線究竟是否大成國中宿舍內之電線？其次
    即該電線是否屬於大成國中不要的廢棄物？經查：
  (一)證人即大成國中之代理人甲○○固到庭證稱：「（法官問：
    如何確定領回者即係該宿舍失竊之電線？）我沒有辦法確定
    ，但當場警察是這樣告訴我的，我因為警察告訴我竊賊是當
    場抓到的，才認為該些電線是宿舍失竊的電線。」（見本院
    卷第119頁）等語。但被告於警詢中已供承：「（該電線七
    小捆你是從何時、何處得來?）該電線七小捆我是於96年07
    月29日下午16時20分進入台南市○○路○段306之24號屋內
    竊取的。（該電線是否宿舍屋內之配線?）是的。（你用什
    麼方法竊取該電線?）我用手將電線拉下來後用美工刀將電
    線剝皮。」（見警卷第2頁）等語；又本院97年3月14日審理
    中供承：「當天我看到該處已經拆除，才去那邊撿拾破銅爛
    鐵的，電線已經被剪斷了，我只是拉下來削皮。」（見本院
    卷第116頁）等語。兩者互核相符，足徵該電線應確是大成
    國中宿舍內天花板上之電線無誤。至於被告另於本院96年度
    聲羈字第307號案中辯稱「電線是放在院子裡」，後改稱「
    不是在院子裡，是門邊」（見聲羈卷第5頁）；偵查中辯稱
    「我沒進入房子內，電線是放在路邊，我就當場在路邊削電
    線。」（見偵查卷第6頁）；本院準備程序中則辯稱「我袋
    子內的電線，是從中華路的一些拆下的樣品屋，經那邊的小
    姐同意，說已經要拆遷了，同意我撿的」（見本院卷第105
    頁）等語。對系爭電線究竟何來乙節，被告歷次辯解均不相
    同，顯係臨訟編篡以圖卸責之詞，自不足採信。
  (二)又被告辯稱該處宿舍乃已廢棄拆掉的房子乙節，查依警卷所
    附現場照片所示，屋內雖無人居住，但該屋圍牆仍在，屋內
    牆壁、天花板大致完好，顯非如被告所言乃已廢棄拆掉的房
    子。且證人甲○○亦結證證稱：「該屋已經於96年12月拆除
    了。」（見本院卷第118頁）等語，可知於被告行竊時，現
    場房屋並非遭拆除過的房子，益徵被告所辯不足採。末查，
    現場宿舍是否尚有門存在乙點？證人甲○○雖證稱已不記得
    了等語，但觀現場照片（警卷第12頁），照片左側顯示有一
    木製紗門存在，則現場應非是呈現廢棄拆除之狀態。另證人
    甲○○復證稱：「（法官問：先前稱一位退休的羅老師住在
    該處，羅老師搬離後，該屋的門有無關起來？）有，因為怕
    野狗進入或是髒亂，所以有把宿舍的門關起來。」（見本院
    卷第120頁）等語。該宿舍既經管理之大成國中加以封閉，
    即足認對該屋內之電線或其他物品並無拋棄之意，被告未經
    財物管領人之同意而擅自割取屋內電線，自已構成竊盜行為
    。
  (三)綜上所述，被告所辯無非畏罪卸責之詞，均不足採，此外復
    有贓物認領保管單1紙、照片4張、扣案美工刀1支及檢察官
    函查回覆宿舍及校園位置圖1件等可資佐證，事證已臻明確
    ，被告犯行堪以認定，應依法論科。
二、按扣案美工刀既可供割斷電線及削去電線外皮，如以之攻擊
    人體自可對人體造成傷害，故客觀上判斷應屬兇器無誤，被
    告持該美工刀行竊，核被告所為，係犯刑法第321條第1項第
    3款攜帶兇器竊盜之加重竊盜罪。又被告有如犯罪事實欄所
    示之論罪科刑紀錄，有臺灣高等法院被告前案紀錄表在卷可
    參，其於5年內故意再犯本件有期徒刑以上之罪，為累犯，
    應依刑法第47條第1項之規定加重其刑。爰審酌被告因一時
    貪念而犯本罪，並參酌其僅為初中畢業，其犯罪之目的、手
    段、生活狀況、對被害人所造成之損害尚輕，及犯後否認犯
    行飾詞狡辯等一切情狀，量處如主文所示之刑，以資懲儆。
    另扣案美工刀1支為被告所有，供犯罪所用之物，業經被告
    供承在卷，應併宣告沒收。
據上論結，應依刑事訴訟法第299條第1項前段，刑法第321條第1
項第3款、第47條、第38條第1項第2款，判決如主文。
本案經檢察官王誠到庭執行職務。
中    華    民    國    97    年    3     月    28    日
                  刑事第八庭    法  官  彭喜有
以上正本證明與原本無異。
如不服本判決應於收受本判決後10日內向本院提出上訴書狀，並
應敘述具體理由。如未敘述上訴理由者，應於上訴期間屆滿後20
日內向本院補提理由書狀（均須按他造當事人之人數附繕本）「
切勿逕送上級法院」。
                                書記官  黃傳鈞
中    華    民    國    97    年    3     月    28    日
附錄本案論罪科刑法條全文
中華民國刑法第321條第1項：
犯竊盜罪而有左列情形之一者，處六月以上、五年以下有期徒刑：
一、於夜間侵入住宅或有人居住之建築物、船艦或隱匿其內而犯之
    者。
二、毀越門扇、牆垣或其他安全設備而犯之者。
三、攜帶兇器而犯之者。
四、結夥三人以上而犯之者。
五、乘火災、水災或其他災害之際而犯之者。
六、在車站或埠頭而犯之者。
附記事項：告訴人或被害人對於判決如有不服，請具備理由逕向
檢察官聲請檢察官提起上訴，其上訴期間之計算，係以檢察官收
受判決正本日期為準。


司法院資訊處製作；財團法人民間司法改革基金會備份。
